# ipo 申报前 12 个月内的股权激励是否可以一次性确认成本

提问人：yinsha520 时间：2023-03-02 10:07:
企业实控人在ipo申报前 6 个月内将自己持有的部分股份转让给了员工，作为股权激励。双方约定无服务期限，但根据上市审核要求，员工自愿将所获得的股票锁定 36 个月，请问下陈版，在这种情况下需要认为存在锁定期吗

回答人：chenyiwei
“根据上市审核要求，员工自愿将所获得的股票锁定 36 个月”：如果员工在授予日后、上市满 36 个月之前离职，则其获得的激励股份如何处理？是否可能被要求回购或转让给实控人的指定人，且回购价格低于回购时点的公允价值？
如果是，则事实上仍存在等待期。
如果授予日后的离职不影响员工通过股权激励获得的各项股东权利，尤其是按公允价值处置其所获得的激励股权并由此享有相应的公允价值变动收益的权利（只是要到锁定期满后才能行使），则无等待期，股份支付费用仍是在授予日一次性确认。